臺灣苗栗地方法院交通事件裁定　　　96年度交聲字第89號
原處分機關　交通部公路總局新竹區監理所苗栗監理站
異　議　人
即受處分人　甲○○
上列受處分人因違反道路交通管理處罰條例案件，對於交通部公
路總局新竹區監理所苗栗監理站於96年6 月46日以竹監苗字第裁
54-E00000000號裁決處分（原舉發案號：新竹市政府警察局竹市
警交字第E00000000 號），聲明異議，本院裁定如下：
    主  文
原處分撤銷。
甲○○不罰。
    理  由
一、按汽車駕駛人停車時，有下列情形之一者，處新臺幣六百元
    以上一千二百元以下罰鍰：一、在禁止臨時停車處所停車。
    ，道路交通管理處罰條例第56條第1 項第1 款定有明文。又
    道路交通標誌標線號誌設置規則第2 條規定「標誌、標線、
    號誌之設置目的，在於提供車輛駕駛人及行人有關道路路況
    之警告、禁制、指示等資訊，以便利行旅及促進交通安全。
    」、第4 條規定「標誌、標線、號誌之設置、養護及號誌之
    運轉，由主管機關依其管轄辦理之。」、第7 條「標誌、標
    線、號誌應經常維護，保持清晰完整及有效性能。標誌、標
    線、號誌遭受損毀時，應由主管機關及時修復，並責令行為
    人償還修復費用。」。
二、本件異議意旨略以：異議人即受處分人甲○○於民國96年5
    月11日駕駛車號XS-4358 號自小客車，停在新竹市○○路上
    ，因該路段確實有白線存在，復劃設有停車格，何以見得是
    紅線違規停車？因此聲明異議。
三、經查，異議人甲○○於96年5 月11日駕駛車號XS-4358 號自
    小客車，停在新竹市○○路上，經警舉發其有違反道路交通
    管理處罰條例第56條第1 項第1 款「在劃有紅線路段停車」
    之規定，雖有新竹市政府警察局竹市警交字第E00000000 號
    舉發違反道路交通管理事件通知單在卷，並經新竹市政府警
    察局交通警察隊96年05月17日竹市警交字第0960018443號函
    查核無誤，然依照卷內舉發機關拍攝及異議人所提出之照片
    所顯示，上開違規地點，依據異議人所駕駛之汽車停放另一
    邊所呈現為「紅實線」，係位於靠邊牆施工圍籬處；而上開
    汽車停放另一邊，則是「白實線」，汽車前方復劃設短白實
    線，從外型觀之，似為停車格，因此異議人辯稱該違規路段
    ，一邊為紅實線，另一邊為白實線，呈現停車格之形式等情
    ，應堪採信。因此本院參照上開道路交通標誌標線號誌設置
    規則第7 條之規定，違規地點之標線劃設，應不符合道路交
    通標誌標線號誌設置規則第2 條設置標線之目的，因此按法
    院受理交通事件，準用刑事訴訟法之規定，道路交通管理處
    罰條例第89條前段定有明文。是最高法院76年台上字第4986
    號判例「認定犯罪事實所憑之證據，雖不以直接證據為限，
    間接證據亦包括在內。然而無論直接證據或間接證據，其得
    為訴訟上之證明者，須於通常一般之人均不致有所懷疑，而
    得確信其為真實之程度者，始得據為有罪之認定。倘其證明
    尚未達到此一程度，而有合理之懷疑存在而無從使事實審法
    院得有罪之確信時，即應由法院為諭知被告無罪之判決」揭
    示刑事訴訟法上法院認定事實之最重要原則 (即認定被告有
    罪，就該有罪事實不能有任何之合理懷疑存在原則)， 於法
    院審理違反「道路交通管理處罰條例」案件時，亦有其適用
    。易言之，法院於審理違反「道路交通管理處罰條例」案件
    ，當踐行完畢調查證據程序後，為事實之認定時，如就原處
    分機關所認定行為人之違規事實仍有合理懷疑而無法百分之
    百確信行為人確有該當於「道路交通管理處罰條例」各該處
    罰規定之構成要件事實時，此際即應依訴訟上之待證事實「
    倘有懷疑，則從被告之利益作解釋」之證據法則，作對受處
    分人有利之認定。因此違規當日之駕駛人確實有難以辨認該
    路段所繪製之紅實線不是禁止臨時停車之交通標線係有可能
    性，因此異議人並無確有上述違反道路交通管理處罰條例之
    行為，是原處分機關就此所為之裁決處分即有未洽。從而，
    本件異議為有理由，原處分機關所為之本件裁決處分應予撤
    銷，並由本院自為裁定。
據上論斷，應依道路交通案件處理辦法第20條前段，裁定如主文
。
中　　華　　民　　國　　96　　年　　7 　　月　　3 　　日
                  交通法庭      法　官　張珈禎
以上正本證明與原本無異
如不服本裁定應於送達後5日內向本院提出抗告狀
                                書記官　黃雅琦
中　　華　　民　　國　　96　　年　　7 　　月　　3 　　日
